【裁判字號】    92,小上,7
【裁判日期】    920507
【裁判案由】    給付電信費
【裁判全文】
臺灣苗栗地方法院民事裁定  九十二年小上字第七號
    上  訴  人  甲○○
    被上訴人    東信電訊股份有限公司
    法定代理人  黃茂雄
右當事人間給付電信費事件，上訴人對於中華民國九十二年二月二十七日本院苗栗簡
易庭九十二年度苗小字第五五號第一審判決提起上訴，本院裁定如左：
    主      文
上訴駁回。
第二審訴訟費用新台幣佰陸拾捌元由上訴人負擔。
    理      由
一、按對於小額程序第一審裁判之上訴或抗告，非以其違背法令為理由，不得為之，
    民事訴訟法第四百三十六條之二十四第二項定有明文。又依同法第四百三十六條
    之三十二第二項準用第四百六十八條規定，判決不適用法規或適用不當者，為違
    背法令；而判決有同法第四百六十九條第一款至第五款情形之一者為當然違背法
    令。是當事人提起上訴，如依同法第四百三十六條之二十五規定，以小額程序之
    第一審判決有不適用法規或適用法規不當為理由時，其上訴狀或理由書應該具體
    指摘，並揭示該法規之條項或其內容，若係成文法以外之法則，應揭示該法則之
    旨趣，倘為司法院解釋或最高法院之判例，則應揭示該判解之字號或其內容，或
    揭示如何當然違背法令之事實；又，若當事人以原審判決違背經驗法則、證據法
    則為理由，提起上訴者，其上訴狀或其理由書應有具體之指摘，並揭示該經驗法
    則、證據法則，上訴狀如未依此項方法表明者，即難認為已對第一審判決之違背
    法令有具體之指摘。上訴狀或理由書如未依此項方法表明，或其所表明者，顯與
    上開法條規定之情形不相合時，即難認為已對小額程序之第一審判決之違背法令
    有具體之指摘，其上訴自難認為合法，即屬不應准許，應予駁回。（最高法院二
    十六年度鄂上字第二三六號判例、最高法院七十一年度臺上字第三一四號、七十
    一年台上字第四八０號判例參照）。又於小額訴訟程序中，當事人於第二審訴訟
    程序不得提出新攻擊或防禦方法，但因原法院違背法令致未能提出者，不在此限
    ，民事訴訟法第四百三十六條之二十八復有明文規定。依此條文及上引之同法第
    四百三十六條之二十四第二項、第四百三十六條之二十五規定，小額訴訟程序第
    二審原則上屬法律審，除非有民事訴訟法第四百三十六條之二十八但書規定之情
    形，第二審法院不得斟酌當事人於第一審審理時未提出之新攻擊或防禦方法，當
    事人亦不得以第一審審理時未提出之新攻擊或防禦方法，指摘原審判決違背法令
    。
二、本件上訴人於上訴狀內僅表明：因上次開庭慢到半小時，且被上訴人於九十年五
    月二十八日之帳單為新台幣（下同）八千七百十九元，又於九十一年七月十八日
    變成五千八百六十一元整，與被上訴人所告之金額不符，為此請求上訴等語。核
    其上訴狀所載內容，係就原審認定事實之職權行使，指摘其為不當，而未具體說
    明其有何不適用法規或適用法規不當之情形，並揭示該法規之條項或其內容，及
    合於民事訴訟法第四百六十九條第一款至第五款所列各款之事實，難認對該判決
    之如何違背法令已有具體之指摘。況上訴人於原審審理時，並未提出帳單與被上
    訴人所告金額不符之抗辯，則上訴人於第二審始為上開主張，核其性質，應屬於
    第二審訴訟程序中所提出之新攻擊方法，且亦非係因原法院違背法令而致其未能
    提出，依民事訴訟法第四百三十六條之二十八規定，即不得作為第二審上訴理由
    ，第二審法院亦不得加以審酌。從而，本件上訴，顯難認為合法，應予駁回。
三、本件第二審訴訟費用，上訴人雖預繳三百四十元，然本件送達郵費僅需一百零二
    元（34X3），溢繳部分將退還，應予剔除，依後附計算書確定為如主文第二項所
    示金額。
據上論結，本件上訴為不合法，依民事訴訟法第四百三十六條之三十二、第四百四十
四條第一項前段、第四百三十六條之十九第一項、第九十五條、第七十八條，裁定如
主文。
中        華        民        國   九十二   年      五     月    七     日
~B審判長法官  郭千黛
~B      法官  陳慧萍
~B      法官  黃建都
右為正本係照原本作成。
本裁定不得抗告。
~B法院書記官  鄭永媚
中        華        民        國   九十二   年      五     月    七     日
~F0
計  算  書
項      目                     金  額（新台幣）                備    註
第二審裁判費                  貳佰陸拾陸元
第二審送達郵費                壹佰零貳元
合          計                佰陸拾捌元


司法院資訊處製作；財團法人民間司法改革基金會備份。
